臺灣高等法院臺南分院刑事判決　　　　99年度上訴字第1081號
上　訴　人
即　被　告　羅政獻
選任辯護人　許哲嘉律師
上列上訴人因毒品危害防制條例案件，不服臺灣雲林地方法院98
年度訴字第634號中華民國99年7月15日第一審判決（起訴案號：
臺灣雲林地方法院檢察署98年度偵字第2742、3184、3203、3730
號、98年度偵緝字第148號），提起上訴，本院判決如下：
    主  文
原判決關於羅政獻部分撤銷。
羅政獻所犯罪名及處罰，詳如附表一「所犯罪名及刑責」各欄所
示。應執行有期徒刑參年貳月；扣案之Samsung Anycall廠牌行
動電話壹支（不含門號0000000000號晶片卡壹枚）、門號000000
0000號晶片卡壹枚，均沒收之；未扣案之不詳廠牌行動電話壹支
（不含門號0000000000號晶片卡各壹枚）沒收，如全部或一部不
能沒收時，應由羅政獻、林柏宏、陳柏甫、曾雅君連帶追徵其價
額。另未扣案之販賣第三級毒品所得新臺幣仟肆佰元，沒收之
（其中新臺幣壹仟貳佰元應與共犯林柏宏、陳柏甫連帶沒收；其
中新臺幣壹仟貳佰元應與共犯曾雅君、林柏宏、陳柏甫連帶沒收
；其中新臺幣壹仟元應與共犯劉孟昌、陳柏甫連帶沒收），如全
部或一部不能沒收時，以其財產抵償之（其中新臺幣壹仟貳佰元
應與共犯林柏宏、陳柏甫連帶抵償；其中新臺幣壹仟貳佰元應與
共犯曾雅君、林柏宏、陳柏甫連帶抵償；其中新臺幣壹仟元應與
共犯劉孟昌、陳柏甫連帶抵償）。
    事  實
一、羅政獻明知愷他命（Ketamine，又稱K他命），係毒品危害
    防制條例所明定之第三級毒品，依法不得販賣，竟意圖營利
    ，與下列(一)至(三)所述參與販賣行為之林柏宏、陳柏甫（以上
    2人業經原審判決確定）、曾雅君（業已撤回上訴）、劉孟
    昌（本院另行審結）共同基於販賣第三級毒品愷他命之犯意
    聯絡（參與之人即共犯之成員），先後販賣第三級毒品愷他
    命予廖家慶、楊振評、陳建維：
(一)、羅政獻共同販賣愷他命與廖家慶（附表一編號1）：
    廖家慶於98年5月2日向林柏宏購買愷他命，並約在西螺鎮果
    菜市場附近之「STOP便利商店」交貨，林柏宏即於同日18時
    28分許，以其所有不詳廠牌行動電話（搭配他人所有之門號
    0000000000號晶片卡1枚，業已轉賣他人而均未扣案）與持
    用其所有廠牌Samsung Anycall行動電話（搭配他人所有之
    門號0000000000號晶片卡1枚）之羅政獻聯絡，通知羅政獻
    廖家慶所駕駛之車種及所在位置，羅政獻即通知陳柏甫前往
    交貨，陳柏甫到達現場時，因未看見廖家慶，即以其所有之
    不詳廠牌行動電話（搭配他人所有之門號0000000000號晶片
    卡1枚，均未扣案）與林柏宏聯絡，嗣廖家慶到達後，即由
    陳柏甫將愷他命3公克販賣與廖家慶，並自廖家慶處得款新
    臺幣（下同）1,200元（通話內容詳如附表二編號1）。
(二)、羅政獻共同販賣愷他命與楊振評（附表一編號2）：
    羅政獻知悉楊振評欲購買愷他命，即於於98年5月1日22時40
    分許，以其所有Samsung Anycall行動電話（搭配他人所有
    之門號0000000000號晶片卡1枚）與林柏宏持用其所有不詳
    廠牌行動電話（搭配他人所有之門號0000000000號晶片卡1
    枚，均未扣案）聯絡，通知林柏宏前往雲林縣虎尾鎮○○○
    街附近與楊振評交易，林柏宏即駕車搭載曾雅君前去，曾雅
    君並以林柏宏前揭電話通知羅政獻已經到達該地附近，羅政
    獻則表示要與楊振評聯絡，隨即由陳柏甫持用其所有不詳廠
    牌行動電話（搭配他人所有之門號0000000000號晶片卡1枚
    ，均未扣案）與林柏宏聯絡，並告知楊振評之行動電話號碼
    ，經林柏宏與楊振宏聯絡後，在虎尾鎮○○○街鴨肉扁附近
    ，由林柏宏將愷他命3公克販賣與楊振評，並自楊振評處得
    款1,200元（通話內容詳如附表二編號2）。
(三)、羅政獻共同販賣愷他命與陳建維（附表一編號3）：
    劉孟昌於98年5月23日20時00分及11分許，持用他人所有
    Sony Ericsson廠牌行動電話（搭配其所有之門號000000000
    0號晶片卡1枚）與持用0000000000門號行動電話之陳建維聯
    絡，兩人相約在國立臺灣大學醫學院附設醫院雲林分院附近
    之麥當勞速食餐飲店外見面（通話內容詳如附表二編號三）
    。而於同日稍後，在上開地點，因劉孟昌無愷他命，遂由劉
    孟昌與陳建維及陪同陳建維之陳致良前往斗六市「中山國寶
    」大樓下，劉孟昌即上至「中山國寶」6樓羅政獻之弟羅裕
    智租屋處等候，嗣約20分鐘後，羅政獻到達該處，即取出愷
    他命3公克予陳柏甫，陳柏甫即與劉孟昌下樓，而由陳柏甫
    將愷他命3公克販賣與陳建維，並自陳建維處得款1,000元。
二、嗣經警於98年6月2日7時5分許，前往羅政獻位於雲林縣斗南
    鎮○○里○○○街49號住處搜索，扣得其所有廠牌Samsung
    Anycall行動電話（搭配他人所有之門號0000000000號晶片
    卡1枚）1支，另於同日10時7分許，在劉孟昌住處查獲00000
    00000行動電話1支。
三、案經臺灣雲林地方法院檢察署檢察官指揮彰化縣警察局偵辦
    後起訴。
    理  由
壹、程序部分（即證據能力部分）：
一、電話監聽譯文（通訊監察譯文），僅屬依據監聽錄音結果予
    以翻譯之文字，如其蒐證程序合法，且當事人已承認監聽錄
    音譯文之內容屬實，或對於該譯文內容並無爭執，而法院復
    已就該譯文依法踐行調查證據程序者，該監聽錄音之譯文即
    與播放錄音有同等價值，自有證據能力（最高法院98年度臺
    上字第527號判決意旨參照）。查卷附通訊監察譯文，係警
    員依據原審法院以98年度聲監字第145號、第150號所核發之
    通訊監察書，於核准通訊監察期間內，對於共同被告林柏宏
    所使用之0000000000號等之行動電話進行通訊監察，並有通
    訊監察書及如附表二所示之通訊監察譯文（警卷五第45-47
    、51頁）在卷可佐，而被告羅政獻及其辯護人亦同意上開通
    訊監察譯文有證據能力（見本院卷2第38頁），復經本院於
    審理時就上開通訊監察譯文依法提示被告及辯護人等，踐行
    調查證據之程序，經核與監聽錄音具有相同之價值，自有證
    據能力。
二、被告以外之人於偵查中向檢察官所為之陳述，除顯有不可信
    之情況者外，得為證據，刑事訴訟法第159條之1第2項定有
    明文。檢察官在偵查中對被告以外之人所為之偵查筆錄，性
    質上屬傳聞證據，惟刑事訴訟法規定檢察官代表國家偵查犯
    罪、實施公訴，依法其有訊問被告、證人及鑑定人之權，證
    人、鑑定人並須具結，而實務運作時，檢察官偵查中向被告
    以外之人所取得之陳述，原則上均能遵守法律規定，不致違
    法取供，其可信度極高。職是，被告以外之人前於偵查中已
    具結而為證述，除反對該項供述得具有證據能力之一方，已
    釋明「顯有不可信之情況」之理由外，不宜遽指該證人於偵
    查中之陳述不具證據能力。證人廖家慶、楊振評、陳建維等
    人於檢察官面前之證述筆錄，係檢察官令其等以證人身分具
    結後所為之證述，有上開證人等之結文各1份附卷可稽，被
    告羅政獻及其辯護人均未提及檢察官在訊問時有何不法取供
    之情形，亦未釋明證人廖家慶、楊振評、陳建維等人之證述
    有何顯不可信之情況，依上開規定，證人廖家慶、楊振評、
    陳建維等人在檢察官面前之證述筆錄，自得作為本案證據使
    用。
三、又被告以外之人於審判外之陳述，雖不符刑事訴訟法第159
    條之1至之4等4條規定，而經當事人於審判程序同意作為證
    據，法院審酌該陳述作成時之情況，認為適當者，亦得作為
    證據，同法第159條之5第1項定有明文。經查，除上開證人
    在檢察官面前之證述筆錄外，本判決後開引用被告以外之人
    於審判外之陳述，被告羅政獻及辯護人在本院審理中均明示
    同意上開證據有證據能力（見本院卷2筆錄第37-38頁），本
    院審酌上開證據製作時之情況，並無違法不當之情事，認為
    以之作為證據應屬適當，揆諸前開規定，應認該等供述證據
    例外具有證據能力。
貳、實體部分：
一、認定犯罪事實所憑之證據及理由：
    訊據被告羅政獻，對於上揭事實坦承不諱，惟辯稱伊販賣價
    金共3,400元，所分得之利潤僅3成左右，故其所得應未達
    3,400元，又原審所定之應執行刑過重云云。經查：
(一)、附表一編號1販賣予廖家慶部分：
    查證人廖家慶於偵查中已供證98年5月2日有打電話向林柏宏
    購買毒品愷他命，並開黑色的賓士車前去西螺果菜市場的
    STOP便利商店外面，以1,200元向林柏宏的朋有購得1小包3
    公克的愷他命等情（98年度偵字2742卷2第98頁）；證人即
    共同正犯林柏宏於偵查中亦結證附表二編號1之監聽譯文其
    中第1通及第4通電話是伊跟雞毛（即廖家慶）通話，第2通
    0000-000000是和羅政獻通話（綽號布丁）的通話，是告訴
    綽號布丁之羅政獻說在西螺的STOP便利超商有一個開黑色賓
    士車的人需要愷他命等語明確（98年度偵字2742卷4第224頁
    ）；證人陳柏甫於原審亦供稱98年5月2日18時28分許，當時
    跟羅政獻去西螺果菜市場收錢，因羅政獻對於當地的路況不
    熟，而那時候伊之手機不通（收訊不良），所以林柏宏才會
    打羅政獻的手機語，當天伊有賣愷他命3克予廖家慶等語明
    確（原審卷2第66-67頁），且由附表二編號1第2通電話是被
    告羅政獻與林柏宏通話，第3通間隔不到2分鐘，陳柏甫即與
    林柏宏通話，且內容為詢問購買毒品之廖家慶行蹤，足證被
    告羅政獻於接獲林柏宏之通知後，得知有人（廖家慶）開黑
    色賓士車要在約定之STOP便利商店前購買愷他命後，即告知
    陳柏甫，而由陳柏甫前去完成交易之事證明確。
(二)、附表一編號2販賣予楊振評部分：
    證人楊振評於偵訊時結證確有跟綽號「雞阿」之林柏宏購買
    毒品愷他命的，購買3公克，新台幣1,200元，交易地點在虎
    尾大成十街附近，附表二編號2之通話為其跟「雞仔」通話
    ，是林柏宏的人交付3克之愷他命，並當場收錢等語明確（
    98年度偵字第2742卷4第191、192頁）；共同正犯曾雅君於
    原審亦供稱林柏宏開車，伊坐在車上，接聽羅政獻打來的電
    話，就前往虎尾大成，後來羅政獻就打電話來，由伊接聽說
    到了等語（原審卷(二)第141頁）；共同正犯林柏成亦於偵查
    中證稱：「（提示0000-000000於98年5月1日22時40分監聽
    譯文）在夜市那邊我是跟綽號布丁的羅政獻講話，後來圓圓
    一起到大成商工鵝肉扁附近,布丁叫我拿愷他命過去,中間綽
    號圓圓的曾雅君也有幫我接電話，因為當時我在開車。這次
    愷他命有交易成功‥‥」等語（98年度偵字第2742號卷4第
    224頁），此部分事證亦已明確。
(三)、附表一編號3販賣予陳建維部分：
    共犯劉孟昌於警詢供稱附表二編號3之通察監察譯文是伊與
    陳建維之對話，通話內容是陳建維要向伊購買毒品愷他命的
    意思，當天伊有與陳建維見面，見面後伊跟陳建維說，伊身
    上沒有毒品愷他命，所以伊幫他們到公司（即中山國寶）去
    問羅政獻及陳柏甫，伊到中山國寶時羅政獻不在，大約過了
    20分鐘左右，羅政獻回來後，就拿一包5公克（應為3公克）
    毒品愷他命給陳柏甫，然後伊與陳柏甫一同下樓，在中山國
    寶樓下，由陳柏甫與陳建維交易毒品，伊知道他們在交易毒
    品，但是伊沒有在看，當日陳建維是與陳致良同行的，等語
    明確（彰警147卷2第18-24頁）；，證人陳致良於本院證稱
    該次是在中山國寶樓下交貨，證人陳建維亦於本院證稱「（
    後來劉孟昌到了，他說他身上沒有毒品，所以帶你們去中山
    國寶，大約等了20分鐘，後來有人拿下來給你？）是的」、
    至於證人陳柏甫雖於本院證稱該次的愷他命是伊的，當時羅
    政獻不在場云云，惟劉孟昌對於當日交易過程已供證至為詳
    盡，核與被告羅政獻於原審、本院坦承犯行、證人陳致良、
    陳建維所述均相符合，參以陳柏甫供稱「過了那麼久我也不
    記得了等語」陳柏甫所供上情當屬時日已久而有誤，不足採
    為有利於被告羅政獻之證據。另劉孟昌雖稱當時拿了5公克
    ，惟證人陳建維已結證當日以1千元買到3公克之愷他命，本
    院鑑於劉孟昌並未經手，自應以陳建維所述較為可採。
(四)、此外，並有原審法院98年聲監字第145號、第150號通訊監察
    書各1份暨0000000000號、0000000000號行動電話號碼之通
    訊監察譯文各1份（見警卷(五)第45-47、51頁）、原審聲搜
    字第246號搜索票暨搜索扣押筆錄、扣押物品目錄表各1份（
    見警卷(一)第183頁至第185頁）、現場查獲照片34張（見警
    卷(一)第193頁至第209頁）、證人楊振評、陳建維、廖家慶
    、曾雅君、劉孟昌等人之指認相片之彰化縣警察局指認犯罪
    嫌疑人紀錄表各1份（見警卷(二)第11頁、第33頁至第34頁
    、第140頁；警卷(三)第90頁；警卷(四)第109頁；警卷(五)
    第156頁、第220頁至第221頁）等附卷可證。此外，亦扣得
    被告羅政獻供聯絡販毒使用之門號0000000000號（廠牌Sams
    ung Anycall）、共犯劉孟昌供聯絡販毒使用之門號0000000
    000號（廠牌Sony E ricsson）行動電話各1支等物可佐。
(五)、又共犯林柏宏供稱每個月大約給羅政獻3萬元至4萬元之販毒
    利潤（見原審卷2第106頁），而被告羅政獻亦供稱林柏宏大
    約給他三成左右之販毒利潤（見原審卷2第118頁），是被告
    羅政獻主觀上有藉販賣愷他命以牟利之意圖甚明。綜上，足
    認被告羅政獻之自白與事實相符，應堪採信，本案事證明確
    ，被告羅政獻之犯行亦堪認定，應依法論科。
二、論罪科刑之理由：
(一)、愷他命係毒品危害防制條例第2條第2項第3款所稱之第三級
    毒品，不得販賣。核被告羅政獻就附表一編號1至3所示之犯
    行，均係犯毒品危害防制條例第4條第3項販賣第三級毒品罪
    。
(二)、毒品危害防制條例之新舊法比較：
    被告羅政獻就附表一編號1、2之行為，於行為後，毒品危害
    防制條例第4條第3項、第17條（修正第1項、增定第2項），
    業已修正，並於98年5月22日生效施行。修正後法定刑併科
    罰金部分，已由5百萬元提高為7百萬元。且被告羅政獻於偵
    查中並未自白，並無修正後毒品危害防制條例第17條第2項
    減輕其刑規定之適用，故經比較新舊法之結果，新法對被告
    羅政獻而言並非較為有利，自應適用98年5月20日修正前毒
    品危害防制條例第4條第3項之規定對被告有利。至於附表一
    編號3之犯罪時間，係在新修正毒品危害防制條例施行後，
    應逕予適用修正後毒品危害防制條例之相關規定，而無新舊
    法比較之問題，附此敘明。
(三)、被告羅政獻與林柏宏、陳柏甫就附表一編號1；與林柏宏、
    曾雅君、陳柏甫就附表一編號2；與劉孟昌、陳柏甫就附表
    一編號3所示之犯行，彼此間均有犯意聯絡及行為分擔，各
    應依刑法第28條規定，論以共同正犯。
(四)、被告羅政獻就上開事實欄所犯各罪間，均犯意各別，行為互
    殊，均應予分論併罰。
(五)、販賣第三級毒品罪之法定刑為「5年以上有期徒刑，得併科
    新臺幣700萬元以下罰金」。然同為販賣第三級毒品者，其
    原因動機不一，犯罪情節未必盡同，或有大盤毒梟者，亦有
    中、小盤之分，所造成危害社會之程度自屬有異，法律科處
    此類犯罪所規定之法定最低本刑卻同為「5年以上有期徒刑
    ，得併科新臺幣700萬元以下罰金」，顯有違「罰當其罪」
    之原則。職是之故，若審酌個案情狀，認為處以低於上開刑
    期，即可收懲儆之效，並足以達到防衛社會目的者，自非不
    可依客觀之犯行與主觀之惡性二者加以考量其情狀，是否有
    可憫恕之處，適用刑法第59條之規定酌量減輕其刑，期使個
    案裁判之量刑能斟酌至當，符合比例原則。而本件被告羅政
    獻各次販賣愷他命之價金係介在1,000元至1,200元間，販賣
    價金共計3,400元，所得並非龐大，是被告羅政獻之惡性及
    犯罪情節均核與大量走私進口毒品之所謂「大盤」、「中盤
    」毒販迥然不同，如不論其情節輕重，遽處以販賣第三級毒
    品罪之法定刑，誠屬情輕法重，過於嚴苛，亦難謂符合罪刑
    相當性及比例原則。從而，本院參酌以上各情，以被告羅政
    獻觸犯本罪之原因、背景及其客觀環境等具體情狀，認在客
    觀上足以使人感覺過苛而引起一般之同情，尚非無可憫恕，
    認得適用刑法第59條規定酌減其刑。基上，本院認被告羅政
    獻就附表一編號1至3所示之各次犯行，爰依刑法第59條規定
    酌減其刑。
(六)、附表一編號1至3所示，各次販賣毒品所得，係以販賣毒品之
    全額計算，而非扣除販毒者之成本，且應依毒品危害防制條
    例第19條第1項之規定，對被告及各該編號所示之共犯諭知
    連帶沒收，如全部或一部不能沒收時，以被告羅政獻與各該
    編號所示之共犯之販產連帶抵償之。
(七)、扣案之Samsung Anycall廠牌行動電話1支（所搭配之門號00
    00000000號晶片卡非被告羅政獻所有）係被告羅政獻所有之
    物、門號0000000000號晶片卡1枚係共犯劉孟昌所有之物，
    未扣案之陳柏甫所有不詳廠牌行動電話1支（所搭之門號000
    0000000號晶片非陳柏甫所有），係供販賣本件毒品聯絡所
    用之物，業據其等供明在卷（見原審筆錄卷2第102頁、第11
    5頁、第118頁），爰均依上開條例第19條第1項規定分別在
    渠等所使用之該罪下宣告沒收。未扣案之陳柏甫所有該行動
    電話如全部或一部不能沒收時，應與被告、林柏宏、曾雅君
    連帶追徵其價額。另被告林柏宏持用之未扣案不詳廠牌行動
    電話1支（所搭配他人所有之門號0000000000號晶片卡），
    均已轉賣他人，而非屬其所有，亦據其供承在卷（見原審筆
    錄卷2第102頁），爰不予宣告沒收。被告羅政獻其餘扣案之
    現金2,500元及一粒眠1顆，均與本案販毒無涉，業據被告羅
    政獻供承在卷（見原審筆錄卷第102、115頁），故均不予宣
    告沒收。
三、原審就被告羅政獻如附表一所示之犯行為論罪科刑之判決，
    固非無見，惟查附表一編號1、2，共同正犯陳柏甫所使用之
    不詳廠牌行動電話，雖未扣案，惟既屬共同正犯所使用之物
    ，則如一部或全部不能沒收時，自應與共同正犯連帶追徵其
    價額，原判決認不諭知連帶其追徵價額，自有未當，另附表
    一編號3部分，原判決所引用如附表二編號3之通訊監察譯文
    ，並無人使用0000000000號行動電話為犯罪之工具，原判決
    併將裝置0000000000晶片之不詳廠牌之行動電話予以沒收，
    亦屬違誤，被告上訴意旨以販賣所得應僅為利潤之成數，及
    原審定應執行刑過重指摘原判決不當，雖無可取，惟原判決
    既有前開可議之處，自應予撤銷改判，審酌被告羅政獻為本
    件販毒行為，非僅戕害身心，有害國民健康，更可能引發各
    種犯罪，對國家社會治安之危害非淺，而被告羅政獻於原審
    審理時終知悔悟而坦承犯行，犯後態度尚佳，且年僅29歲，
    正值青壯之年，若均能改過遷善，早日回歸家庭與社會，將
    來仍能有所作為，兼衡被告羅政獻則為高職畢業，教育程度
    不高，以及辯護人及被告對於刑度之意見及刑罰之內部界限
    等一切情狀，分別量處如附表一所示之刑期，及為從刑之諭
    知，並定其應執行刑。
四、羅政獻轉讓毒品部分，業據其撤回上訴，併此敘明。
據上論結，應依刑事訴訟法第369條第1項前段、第364條、第299
條第1項前段、毒品危害防制條例第4條第3項（修正前及修正後
）、第19條第1項，刑法第2條第1項、第11條前段、第28條、第
59條、第51條第5款，判決如主文。
本案經檢察官吳忠賢到庭執行職務。
中    華    民    國   100    年    7     月    20    日
                  刑事第五庭    審判長法  官  楊明章
                                      法  官  黃國永
                                      法  官  趙文淵
以上正本證明與原本無異。
如不服本判決應於收受送達後10日內向本院提出上訴書狀，其未
敘述上訴理由者，並得於提起上訴後10日內向本院補提理由書（
均須按他造當事人之人數附繕本）「切勿逕送上級法院」。
                                      書記官  呂宬樂
中    華    民    國   100    年    7     月    20    日
本案論罪科刑法條全文：
修正前毒品危害防制條例第4條第3項
製造、運輸、販賣第三級毒品者，處五年以上有期徒刑，得併科
新臺幣五百萬元以下罰金。
修正後毒品危害防制條例第4條第3項
製造、運輸、販賣第三級毒品者，處五年以上有期徒刑，得併科
新臺幣七百萬元以下罰金。
附表一
┌──┬────┬───┬───┬───┬──────────┬───┬─────────┬─────┐
│編號│通聯、交│交易地│交易對│行為人│交易方式、毒品種類、│販賣所│主文（罪名、宣告刑│備      註│
│    │易時間  │點    │象    │      │次數及價格（新臺幣〈│得    │及應沒收之物）    │          │
│    │        │      │      │      │下同〉）            │      │                  │          │
├──┼────┼───┼───┼───┼──────────┼───┼─────────┼─────┤
│1   │98年5月 │西螺鎮│廖佳慶│羅政獻│羅政獻與林柏宏等人於│1200元│羅政獻共同販賣第三│即起訴書編│
│    │2日18時 │果菜市│      │林柏宏│附表二編號1所示，或 │      │級毒品，處有期徒刑│號(八)部分  │
│    │28分許至│場附近│      │陳柏甫│與交易對象或渠等相互│      │貳年柒月。扣案之  │          │
│    │18時32分│之STOP│      │      │間以電話聯絡後，在左│      │Samsung Anycal廠牌│          │
│    │許      │便利商│      │      │列地點，將愷他命3公 │      │行動電話1支（不含 │          │
│    │        │店    │      │      │克販賣與廖佳慶，並得│      │門號0000000000號晶│          │
│    │        │      │      │      │款新臺幣1200元。    │      │片卡1枚）沒收。未 │          │
│    │        │      │      │      │                    │      │扣案之不詳廠牌行動│          │
│    │        │      │      │      │                    │      │電話壹支（不含門號│          │
│    │        │      │      │      │                    │      │0000000000號晶片卡│          │
│    │        │      │      │      │                    │      │壹枚）沒收，如全部│          │
│    │        │      │      │      │                    │      │或一部不能沒收時，│          │
│    │        │      │      │      │                    │      │應與林柏宏、陳柏甫│          │
│    │        │      │      │      │                    │      │連帶追徵其價額。另│          │
│    │        │      │      │      │                    │      │未扣案之販賣第三級│          │
│    │        │      │      │      │                    │      │毒品所得新臺幣壹仟│          │
│    │        │      │      │      │                    │      │貳佰元應與林柏宏、│          │
│    │        │      │      │      │                    │      │陳柏甫連帶沒收，如│          │
│    │        │      │      │      │                    │      │全部或一部不能沒收│          │
│    │        │      │      │      │                    │      │時，以其與林柏宏、│          │
│    │        │      │      │      │                    │      │陳柏甫之財產連帶抵│          │
│    │        │      │      │      │                    │      │償之。            │          │
├──┼────┼───┼───┼───┼──────────┼───┼─────────┼─────┤
│2   │98年5月 │虎尾鎮│楊振評│羅政獻│羅政獻與林柏宏等人於│1200元│羅政獻共同販賣第三│即起訴書編│
│    │1日22時 │大成10│      │林柏宏│附表二編號2所示，或 │      │級毒品，處有期徒刑│號(九)部分  │
│    │40分至22│街附近│      │曾雅君│與交易對象或渠等相互│      │貳年柒月。扣案之  │          │
│    │時53分許│      │      │陳柏甫│間以電話聯絡後，在左│      │Samsung Anycal廠牌│          │
│    │        │      │      │      │列地點，將愷他命3公 │      │行動電話1 支（不含│          │
│    │        │      │      │      │克販賣與楊振評，並得│      │門號0000000000號晶│          │
│    │        │      │      │      │款新臺幣1200元。    │      │片卡1枚）沒收。未 │          │
│    │        │      │      │      │                    │      │扣案之不詳廠牌行動│          │
│    │        │      │      │      │                    │      │電話壹支（不含門號│          │
│    │        │      │      │      │                    │      │0000000000號晶片卡│          │
│    │        │      │      │      │                    │      │壹枚）沒收，如全部│          │
│    │        │      │      │      │                    │      │或一部不能沒收時，│          │
│    │        │      │      │      │                    │      │應與林柏宏、陳柏甫│          │
│    │        │      │      │      │                    │      │、曾雅君連帶追徵其│          │
│    │        │      │      │      │                    │      │價額。另未扣案之販│          │
│    │        │      │      │      │                    │      │賣第三級毒品所得新│          │
│    │        │      │      │      │                    │      │臺幣壹仟貳佰元應與│          │
│    │        │      │      │      │                    │      │曾雅君、林柏宏、陳│          │
│    │        │      │      │      │                    │      │柏甫連帶沒收，如全│          │
│    │        │      │      │      │                    │      │部或一部不能沒收時│          │
│    │        │      │      │      │                    │      │，以其與曾雅君、林│          │
│    │        │      │      │      │                    │      │柏宏、陳柏甫之財產│          │
│    │        │      │      │      │                    │      │連帶抵償之。      │          │
├──┼────┼───┼───┼───┼──────────┼───┼─────────┼─────┤
│3   │98年05月│雲林縣│陳建維│羅政獻│劉孟昌於附表二編號3 │1000元│羅政獻共同販賣第三│即起訴書編│
│    │23日20時│斗六市│      │劉孟昌│所示，與交易對象以電│      │級毒品，處有期徒刑│號(十七)部分  │
│    │00分、11│中山國│      │陳柏甫│話聯絡後，帶至中山國│      │貳年陸月。扣案之門│          │
│    │分許    │寶樓下│      │      │寶樓下，由羅政獻提供│      │號0000000000號晶片│          │
│    │        │      │      │      │愷他命3公克，由陳柏 │      │卡壹枚沒收。未扣案│          │
│    │        │      │      │      │甫交付予陳建維，並得│      │之販賣第三級毒品所│          │
│    │        │      │      │      │款新臺幣1000元。    │      │得新臺幣壹仟元應與│          │
│    │        │      │      │      │                    │      │劉孟昌、陳柏甫連帶│          │
│    │        │      │      │      │                    │      │沒收，如全部或一部│          │
│    │        │      │      │      │                    │      │不能沒收時，以其與│          │
│    │        │      │      │      │                    │      │劉孟昌、陳柏甫之財│          │
│    │        │      │      │      │                    │      │產連帶抵償之。    │          │
└──┴────┴───┴───┴───┴──────────┴───┴─────────┴─────┘
附表二（羅政獻部分之通訊監察譯文一覽表）：
┌──┬──────┬───────────────────┬──────┐
│編號│時      間  │通  訊  監  察  譯  文  內  容        │備      考  │
│    │            │                                      │            │
├──┼──────┼───────────────────┼──────┤
│1   │98年05月02日│A ：0000-000000（廖家慶）             │起訴書犯罪事│
│    │18時28分12秒│B ：0000-000000（林柏宏）             │實(八)      │
│    │            │                                      │            │
│    │            │B ：喂。                              │通訊監察文：│
│    │            │A ：你跟你朋友說我要到了，黑色的賓士就│警刑偵一字第│
│    │            │    是了。                            │00000000000 │
│    │            │B ：啊。                              │號卷(五)第47│
│    │            │A ：你跟你朋友說我要到了，看到黑色的賓│頁          │
│    │            │    士就是我了。                      │            │
│    │            │B ：好。                              │原審98年聲監│
│    ├──────┼───────────────────┤字第145 號通│
│    │98年05月02日│A ：0000-000000（林柏宏）             │訊監察書    │
│    │18時28分47秒│B ：0000-000000（羅政獻）             │            │
│    │            │                                      │            │
│    │            │B ：喂。                              │            │
│    │            │A ：喂，STOP，黑色的賓士。            │            │
│    │            │B ：STOP，好。                        │            │
│    ├──────┼───────────────────┤            │
│    │98年05月02日│A ：0000-000000（陳柏甫）             │            │
│    │18時30分29秒│B ：0000-000000（林柏宏）             │            │
│    │            │                                      │            │
│    │            │B ：喂。                              │            │
│    │            │A ：沒看見啊。                        │            │
│    │            │B ：他說他快要到了。                  │            │
│    │            │A ：喔，好啦                          │            │
│    ├──────┼───────────────────┤            │
│    │98年05月02日│A ：0000-000000（廖家慶）             │            │
│    │18時32分28秒│B ：0000-000000（林柏宏）             │            │
│    │            │                                      │            │
│    │            │B ：怎樣。                            │            │
│    │            │A ：怎麼沒看見。                      │            │
│    │            │B ：你沒停在STOP那裏嗎。              │            │
│    │            │A ：有啊我停在STOP這裏，你朋友是不是開│            │
│    │            │    TOYOTA的。                        │            │
│    │            │B ：嘿。                              │            │
│    │            │A ：喔，看到了                        │            │
├──┼──────┼───────────────────┼──────┤
│2   │98年05月01日│A ：0000-000000（羅政獻）             │起訴書犯罪事│
│    │22時40分51秒│B ：0000-000000（林柏宏）             │實(九)      │
│    │            │                                      │            │
│    │            │B ：嘿，怎樣。                        │通訊監察譯文│
│    │            │A ：你在那裏。                        │：彰警刑偵一│
│    │            │B ：夜市。                            │字第09800033│
│    │            │A ：那裏夜市。                        │147號卷(五) │
│    │            │B ：虎尾啊。                          │第45-46 頁  │
│    │            │A ：虎尾夜市啊。                      │            │
│    │            │B ：嘿啊。                            │原審98年聲監│
│    │            │A ：這樣我跟你說，你過去大成。        │字第145 號通│
│    │            │B ：大成做什麼。                      │訊監察書    │
│    │            │A ：家成啊。                          │            │
│    │            │B ：喔，好。                          │            │
│    ├──────┼───────────────────┤            │
│    │98年05月01日│A ：0000-000000（曾雅君）             │            │
│    │22時46分53秒│B ：0000-000000（羅政獻）             │            │
│    │            │                                      │            │
│    │            │B ：喂。                              │            │
│    │            │A ：那是誰啊，我們到了。              │            │
│    │            │B ：喔，我打給他。                    │            │
│    ├──────┼───────────────────┤            │
│    │98年05月01日│A ：0000-000000（林柏宏）             │            │
│    │22時53分50秒│B ：0000-000000（陳柏甫）             │            │
│    │            │                                      │            │
│    │            │B ：有一個人站在路邊啦。              │            │
│    │            │A ：站在路邊。                        │            │
│    │            │B ：嘿啊，他說要向你招手啊。          │            │
│    │            │A ：沒有啊。                          │            │
│    │            │B ：還是你等一下，我報電話給你。      │            │
│    │            │A ：這個人是在那裏，我都沒看到他啊。  │            │
│    │            │B ：就在家成他家那裏而已，你去過嗎。  │            │
│    │            │A ：你是說大成11街這裏嗎。            │            │
│    │            │B ：大成後面那裏有一間房子啊。        │            │
│    │            │A ：大成11街嗎。                      │            │
│    │            │B ：我不知道。                        │            │
│    │            │A ：這裏就沒有啊。                    │            │
│    │            │B ：你等一下我報電話給你。            │            │
│    │            │A ：電話幾號。                        │            │
│    │            │B ：喂。                              │            │
│    │            │A ：喂。                              │            │
│    │            │B ：0000-000000。                     │            │
│    │            │A ：0000-000000。                     │            │
│    ├──────┼───────────────────┤            │
│    │98年5 月1 日│A ：0000-000000（林柏宏）             │            │
│    │22時55分18秒│B ：0000-000000（楊振評）             │            │
│    │            │                                      │            │
│    │            │B ：喂。                              │            │
│    │            │A ：喂，兄的，你在那裏。              │            │
│    │            │B ：你沒有來過嗎。                    │            │
│    │            │A ：大成11街嗎。                      │            │
│    │            │B ：沒有啦，10街，不然你在全家等我，我│            │
│    │            │    開過去，你不知道我公司嗎。        │            │
│    │            │A ：就是在大成11街嗎。                │            │
│    │            │B ：10街啦。                          │            │
│    │            │A ：10街。                            │            │
│    │            │B ：嘿啊。                            │            │
│    │            │A ：你剛才是不是有開到最後又開回去。  │            │
│    │            │B ：沒有，我在鴨肉這個海產這裏。      │            │
│    │            │A ：喔。鵝肉扁那裏嗎。                │            │
│    │            │B ：嘿啊。                            │            │
│    │            │A ：這樣你頭是不是向大成這邊。        │            │
│    │            │B ：嘿啊。                            │            │
│    │            │A ：這樣你開到大成11街的時候轉右手。  │            │
│    │            │B ：11街還是10街。                    │            │
│    │            │A ：11街你轉右手，你才會看到10街，10街│            │
│    │            │    這條轉進來你就有看到，我在門口。  │            │
│    │            │B ：喔，你在10那裏就對了。            │            │
│    │            │A ：嘿，10街，若在鵝肉扁啊這，你就轉右│            │
│    │            │    手，中間那條路就是10街了。        │            │
│    │            │B ：好，我知道。                      │            │
│    ├──────┼───────────────────┤            │
│    │98年05月01日│A ：0000-000000（羅政獻）             │            │
│    │23時02分28秒│B ：0000-000000（曾雅君）             │            │
│    │            │                                      │            │
│    │            │B ：喂。                              │            │
│    │            │A ：有找到嗎。                        │            │
│    │            │B ：好啦。                            │            │
├──┼──────┼───────────────────┼──────┤
│3   │98年05月23日│A ：0000-000000（陳建維）             │起訴書犯罪  │
│    │22時00分8 秒│B ：0000-000000（劉孟昌）             │事實（十七) │
│    │            │                                      │            │
│    │            │B ：喂。                              │通訊監察文：│
│    │            │A ：阿昌喔。                          │彰警刑偵一字│
│    │            │B ：嘿。                              │第0000000000│
│    │            │A ：甘有東西。                        │7號卷(五)第 │
│    │            │B ：有啊，怎麼沒有。                  │51頁        │
│    │            │A ：上、下都要呢。                    │            │
│    │            │B ：有啊。                            │本院98年聲監│
│    │            │A ：你現在要過去公司了嗎。            │字第150 號通│
│    │            │B ：還沒。                            │訊監察書    │
│    │            │A ：這樣我要找誰拿。                  │            │
│    │            │B ：等一下要過去了，不然你不會過去斗六│            │
│    │            │    等我。                            │            │
│    │            │A ：在斗六那裏。                      │            │
│    │            │B ：你現在在那裏。                    │            │
│    │            │A ：斗南。                            │            │
│    │            │B ：這樣你到斗六打給我。              │            │
│    │            │A ：下面是多少，我要大的。            │            │
│    │            │B ：見面再說啊。                      │            │
│    │            │A ：好，拜拜。                        │            │
│    ├──────┼───────────────────┤            │
│    │98年05月23日│A ：0000-000000（陳建維）             │            │
│    │22時11分30秒│B ：0000-000000（劉孟昌）             │            │
│    │            │                                      │            │
│    │            │B ：喂。                              │            │
│    │            │A ：我到了。                          │            │
│    │            │B ：你在那裏等，我到打給你。          │            │
│    │            │A ：你多久會到。                      │            │
│    │            │B ：很快啦。                          │            │
│    │            │A ：我要在那裏等你。                  │            │
│    │            │B ：你看你在那裏啊。                  │            │
│    │            │A ：我在雲林醫院前面這個麥當勞這裏。  │            │
│    │            │B ：喔好啊。                          │            │
│    │            │A ：好，拜拜。                        │            │
└──┴──────┴───────────────────┴──────┘